---
title: "blood outcomes modification"
output:
  pdf_document: default
  html_document: default
---
```{r setup, include=FALSE} 
knitr::opts_chunk$set(warning = FALSE, message = FALSE) 
knitr::opts_chunk$set(echo = TRUE)
```

## load useful packages
```{r, }
# load the useful packages
library(dplyr)
library(plotly)
library(CBCgrps)
library(networkD3)
```


## import the data and then have a look

```{r}
raw_data = read.csv("outputs/raw_data.csv", encoding="UTF-8")
raw_data[raw_data==""] = NA # convert the null values to NA
```

have a look of the structure of dataframe
```{r}
raw_data = raw_data[,1:78]
raw_data %>% dim()
```

## 处理几个关键的变量

### 首先是贫血结局和程度，要考虑把它编码.

将贫血与否先编码为0或者1
```{r}

blood_outcome = raw_data[,c("姓名","是否贫血","是否贫血.1")]

blood_outcome$是否贫血 = ifelse(raw_data$是否贫血=="有", 1, 0)   
blood_outcome$是否贫血.1 = ifelse(raw_data$是否贫血.1=="有", 1, 0)   

```

看看前五行
```{r}
blood_outcome %>% head()
```

将变化搞出来，即两者相减，是否改善，如果是小于等于0，则为0，如果是大于0，则为1，即改善了。
```{r}
# blood_outcome["是否贫血变化"] = blood_outcome$是否贫血 - blood_outcome$是否贫血.1
blood_outcome$贫血情况好转 = ifelse((blood_outcome$是否贫血 - blood_outcome$是否贫血.1)>0, 1, 0)
blood_outcome$贫血没有恶化 = ifelse((blood_outcome$是否贫血 - blood_outcome$是否贫血.1)<0, 0, 1)
blood_outcome %>% head(10)
```

初步看到，如果使用两分类的变量，可以看到不少贫血情况随着时间恶化的人，这不好。

那么，有多少人改善呢？
```{r}
blood_outcome$贫血情况好转 %>% table()
```

看到贫血到不贫血的有34人，占比29%

那么，贫血没有恶化的人呢?其实也不能这样考虑，比如从贫血到贫血，可能也恶化了。。。
```{r}
blood_outcome$贫血没有恶化 %>% table()
```

### 需要考察贫血等级

先将等级编码
```{r}
blood_level = raw_data[,c("姓名","贫血程度","贫血程度.1")]
blood_level %>% head()
```

先编码基线的贫血程度
```{r}
blood_level$贫血程度 = replace(blood_level$贫血程度, raw_data$贫血程度=="正常", 0)
blood_level$贫血程度 = replace(blood_level$贫血程度, raw_data$贫血程度=="轻度贫血", 1)
blood_level$贫血程度 = replace(blood_level$贫血程度, raw_data$贫血程度=="中度贫血", 2)
blood_level$贫血程度 = replace(blood_level$贫血程度, raw_data$贫血程度=="重度贫血", 3)
blood_level$贫血程度 = replace(blood_level$贫血程度, raw_data$贫血程度=="极重度贫血", 4)
blood_level %>% head(10)
```

然后编码随访的贫血程度
```{r}
blood_level$贫血程度.1 %>% unique()
```


```{r}
blood_level$贫血程度.1 = replace(blood_level$贫血程度.1, raw_data$贫血程度.1=="正常", 0)
blood_level$贫血程度.1 = replace(blood_level$贫血程度.1, raw_data$贫血程度.1=="轻度", 1)
blood_level$贫血程度.1 = replace(blood_level$贫血程度.1, raw_data$贫血程度.1=="中度", 2)
blood_level$贫血程度.1 = replace(blood_level$贫血程度.1, raw_data$贫血程度.1=="重度", 3)
blood_level$贫血程度.1 = replace(blood_level$贫血程度.1, raw_data$贫血程度.1=="极重度", 4)
blood_level %>% head(10)
```

将变化搞出来，即两者相减，是否改善，如果是小于等于0，则为0，如果是大于0，则为1，即改善了。
```{r}
blood_level$贫血改善幅度 = as.integer(blood_level$贫血程度) - as.integer(blood_level$贫血程度.1)
```

统计下贫血改善有多少人
```{r}
blood_level$贫血改善幅度 %>% table()
```

将改善幅度改成0和1，0对应小于等于0的值，1对应大于等于1的值，叫做“贫血幅度是否改善”。
```{r}
# 贫血幅度是否改善
blood_level$贫血幅度是否改善 = ifelse(blood_level$贫血改善幅度>0, 1, 0)
blood_level$贫血幅度有否恶化 = ifelse(blood_level$贫血改善幅度<0, 0, 1)
blood_level %>% head(10)
```


```{r}
blood_level$贫血幅度是否改善 %>% table()
```

大家都是没有恶化的，恶化的很少
```{R}
blood_level$贫血幅度有否恶化 %>% table()
```

### 需要考察血红蛋白情况

血红蛋白是数值型数据，不需要额外编码。

```{r}
raw_data$血红蛋白 %>% head(10)
```

将血红蛋白的数据拉出来，检查缺失值
```{r}
hemoglobin = raw_data[, c("姓名", "血红蛋白", "血红蛋白.1")]
hemoglobin %>% head(10)
```



```{r}
hemoglobin$血红蛋白数值变化 = hemoglobin$血红蛋白.1 - hemoglobin$血红蛋白
hemoglobin$血红蛋白是否改善 = ifelse(hemoglobin$血红蛋白.1 > hemoglobin$血红蛋白, 1, 0)

hemoglobin %>% head(20)
```

考察数值的分布，目前来说这个变化程度还不会难解释。
```{r}
hemoglobin$血红蛋白数值变化 %>% summary()
```

考察改善的人有多少
```{r}
hemoglobin$血红蛋白是否改善 %>% table()

```


### 总结：选择贫血程度来作为终点变量

为什么呢？考察二分类贫血与否的判断，从贫血到不贫血的只有34人，显得我们的治疗没有作用。
如果考察血红蛋白上升与否，那么，上升的程度不好解释，微不足道的上升没有临床意义。
贫血程度作为一个有等级的多分类变量，只要患者从更严重往下跳，那么他就是有改善的。
虽然跳的程度被忽视了，但由于每一“格”的关系不是线性的，因此也不好建模。

采用贫血严重程度是否往下跳作为终点变量，使用logic函数作为回归分析的链接方程，
我们建立一个logistics回归模型。

## 将处理后的表格合并并且保存

```{r}
l_outcome = list(blood_level, blood_outcome, hemoglobin)

# Save an object to a file
saveRDS(l_outcome, file = "outputs/l_outcome.rds")
```










