---
title: "handle predictor"
output: html_document
---
```{r setup, include=FALSE} 
knitr::opts_chunk$set(warning = FALSE, message = FALSE) 
knitr::opts_chunk$set(echo = TRUE)
```

## load useful packages
```{r, }
# load the useful packages
library(dplyr)
library(plotly)
library(CBCgrps)
library(networkD3)
```


## import the data and then have a look

```{r}
raw_data = read.csv("outputs/raw_data.csv", encoding="UTF-8")
raw_data[raw_data==""] = NA # convert the null values to NA
```

have a look of the structure of dataframe
```{r}
raw_data = raw_data[,1:78]
raw_data %>% dim()
```

## 找一些用来做预测的变量
首先是找一些没有太多缺失值的变量，先统计确实变量的计数
```{r}
## check the missing percentage
num_missing = 
  apply(is.na(raw_data), 2, sum) %>% data.frame() %>% t

dim(num_missing)
## remove the missing > 32
length(num_missing[, num_missing < nrow(raw_data)/3])
# 38
```

把这些剩下的变量存储下来啦
```{r}
missing_3 = num_missing[, num_missing < nrow(raw_data)/3] %>% names() 
missing_2 = num_missing[, num_missing < nrow(raw_data)/2] %>% names()
```

可以考虑在缺失不超过一半的变量中找一个中介变量
```{r}
print(missing_2)
```

筛选一些变量以做下一步编码
```{r}
# determine variable list
treatment_var = c("用药时间")

demo_var = c("年龄", "性别", "bmi")
               
clinical_baseline_var = c("化疗有无", "kps", "确诊部位", "病理类型", "分化程度", "贫血程度") 

immu_baseline_var = c("IgM", "CRP")
```

### 编码最关键的变量：处理
```{r}
df_trt = raw_data[,c("姓名", "用药时间")]
df_trt[,2] %>% table()
```

将“大于3个月”者编码为1，视为“使用中药治疗者”，将“小于3个月”者编码为0，视为
不使用中药者。
```{r}
df_trt$用药时间 = ifelse(raw_data$用药时间=="大于3个月", 1, 0)
df_trt %>% head()
```

### 检查人口学变量
```{r}
df_demo = raw_data[, c("姓名", demo_var)]
df_demo %>% head()
```

性别要编码一下，男士0，女士1
```{r}
df_demo$性别 = ifelse(raw_data$性别=="男", 0, 1) 
df_demo %>% summary()
```

男多女少啊
```{r}
as.factor(df_demo$性别) %>% summary()
```

### 临床基线的编码
```{r}
df_clinical_base = raw_data[, c("姓名", clinical_baseline_var)]
df_clinical_base %>% head()
```

化疗有无编码成二分类变量，0是无，1是有。
```{r}
df_clinical_base$化疗有无 = ifelse(raw_data$化疗有无=="有", 1, 0)
df_clinical_base$化疗有无 %>% table()
```

101个患者都化疗了。

分化程度编码成多水平变量，不详编码成NA。
```{r}
# 先把有多少水平搞出来嘛
df_clinical_base$分化程度 %>% table()
```

将不详（14）编码成NA，低分化（54）编码成0，中低分化和“地中分化”（20）编码成1，将
中分化（24）编码为2，中高分化和高中分化还有高分化（4）编码为3. 

```{r}
df_clinical_base$分化程度 = replace(df_clinical_base$分化程度, raw_data$分化程度=="不详", NA)
df_clinical_base$分化程度 = replace(df_clinical_base$分化程度, raw_data$分化程度=="低分化", 0)
df_clinical_base$分化程度 = replace(df_clinical_base$分化程度, raw_data$分化程度=="中低分化", 1)
df_clinical_base$分化程度 = replace(df_clinical_base$分化程度, raw_data$分化程度=="地中分化", 1)
df_clinical_base$分化程度 = replace(df_clinical_base$分化程度, raw_data$分化程度=="中分化", 2)
df_clinical_base$分化程度 = replace(df_clinical_base$分化程度, raw_data$分化程度=="中高分化", 3)
df_clinical_base$分化程度 = replace(df_clinical_base$分化程度, raw_data$分化程度=="高中分化", 3)
df_clinical_base$分化程度 = replace(df_clinical_base$分化程度, raw_data$分化程度=="高分化", 3)
df_clinical_base$分化程度 %>% table()
```

贫血程度编码成多水平变量。
```{r}
df_clinical_base$贫血程度 = replace(df_clinical_base$贫血程度, raw_data$贫血程度=="正常", 0)
df_clinical_base$贫血程度 = replace(df_clinical_base$贫血程度, raw_data$贫血程度=="轻度贫血", 1)
df_clinical_base$贫血程度 = replace(df_clinical_base$贫血程度, raw_data$贫血程度=="中度贫血", 2)
df_clinical_base$贫血程度 = replace(df_clinical_base$贫血程度, raw_data$贫血程度=="重度贫血", 3)
df_clinical_base$贫血程度 = replace(df_clinical_base$贫血程度, raw_data$贫血程度=="极重度贫血", 4)
df_clinical_base %>% head(10)
```

看看基线贫血程度
```{r}
df_clinical_base$贫血程度 %>% as.factor()
```

### 将两个数据框合并在一起
```{r}
df_predictor = merge(df_trt, df_demo) %>% merge(df_clinical_base)
df_predictor %>% head()
```

将分类变量处理成因子或者多水平因子
```{r}
df_predictor$用药时间 = df_predictor[,c("用药时间")] %>% as.factor()
df_predictor$性别 = df_predictor[,c("性别")] %>% as.factor()
df_predictor$化疗有无 = df_predictor[,c("化疗有无")] %>% as.factor()
df_predictor$分化程度 = df_predictor[,c("分化程度")] %>% factor(ordered = TRUE)
df_predictor$贫血程度 = df_predictor[,c("贫血程度")] %>% factor(ordered = TRUE)
```


```{r}
df_predictor %>% head()
```


### OK，比较基线数据
```{r}
df_predictor_1 = merge(df_trt, df_demo) %>% merge(df_clinical_base)
df_predictor_1 %>% head()
```


```{r}
compare_demography = twogrps(df_predictor_1, "用药时间", varlist=demo_var)
compare_clinical = twogrps(df_predictor_1, "用药时间", varlist=clinical_baseline_var)
```

看看比较的表格
```{r}
compare_demography
compare_clinical
```

年龄和贫血程度是影响治疗分配的，要将他俩放进回归模型里面，需要作为混淆变量被调整。
特别地，在不使用中药治疗的人里面，不贫血的人比较多。


考虑把不贫血的人删掉
```{r}
twogrps(df_predictor_1[df_predictor_1$贫血程度!=0,], "用药时间", varlist=clinical_baseline_var)
```

这个时候，样本量是77，两边是均衡的，然而，比例变成了12:65，相差有点悬殊。

### 将结果保存下来

将比较结果保存成csv文件
```{r}
# save the comparison results as csv in the outputs folder
write.csv(
  compare_demography$Table, file = "outputs/demo_comparison.csv", row.names = F
)
write.csv(
  compare_clinical$Table, file = "outputs/clinical_comparison.csv", row.names = F
)
```

将其他的处理好的变量保存成.rds文件，作为下面logistics回归的输入。
```{r}
l_outcome_predictor = list(
  treatment_var = treatment_var,
  demo_var = demo_var,
  clinical_baseline_var = clinical_baseline_var, 
  immu_baseline_var = immu_baseline_var, 
  df_predictor_1 = df_predictor_1, 
  df_predictor = df_predictor
)

# Save an object to a file
saveRDS(l_outcome_predictor, file = "outputs/l_outcome_predictor.rds")
```



