---
title: "handle predictor 2"
output: html_document
---

```{r setup, include=FALSE} 
knitr::opts_chunk$set(warning = FALSE, message = FALSE) 
knitr::opts_chunk$set(echo = TRUE)
```

## load useful packages
```{r, }
# load the useful packages
library(dplyr)
library(plotly)
library(CBCgrps)
library(networkD3)
```


## import the data and then have a look

```{r}
raw_data = read.csv("outputs/raw_data.csv", encoding="UTF-8")
raw_data[raw_data==""] = NA # convert the null values to NA
```

have a look of the structure of dataframe
```{r}
raw_data = raw_data[,1:78]
raw_data %>% dim()
```

## 把关心的变量拉出来
关心的变量包括IL6，CRP，淋巴细胞三个，还有mcv, mvh, mchc。
```{r}
raw_data %>% names()
```

把免疫的相关变量搞出来
```{r}
df_immu = raw_data[,c("姓名", "IL.6.0.7pg.ml.", "CRP", "淋巴细胞绝对值", "IL.6.0.7pg.ml..1", "CRP.1", "淋巴细胞绝对值.1")]
df_immu %>% head()
```

处理CPR, 将小于一的变量替换掉. 
```{r}
df_immu[(df_immu$CRP=="<1") & !is.na(df_immu$CRP), "CRP"] = 1
df_immu[(df_immu$CRP.1=="<1") & !is.na(df_immu$CRP.1), "CRP.1"] = 1 
df_immu[(df_immu$CRP.1=="＜1") & !is.na(df_immu$CRP.1), "CRP.1"] = 1 # 有个全角的
```

好, 将替换后的结果转化为数值
```{r}
df_immu[, "CRP"] = df_immu[, "CRP"] %>% as.numeric
df_immu[, "CRP.1"] = df_immu[, "CRP.1"] %>% as.numeric
```

看看替换后的结果如何
```{r}
print(df_immu[, c("CRP", "CRP.1")])
```


### 统计缺失值
```{r}
# 统计每一列的缺失值
apply(is.na(df_immu), 2, sum) %>% data.frame() %>% t
```


把红细胞的相关参数搞出来
```{r}
df_redcell_par = raw_data[,c("姓名", "mcv", "mch", "mchc", "mcv.1", "mch.1", "mchc.1")]
df_redcell_par %>% head()
```

留意到mch是char, 因此, 将它转化为numerical
```{r}
df_redcell_par$mch = 
  df_redcell_par$mch %>% as.numeric()
df_redcell_par %>% head()
```


```{r}
# 统计每一列的缺失值
apply(is.na(df_redcell_par), 2, sum) %>% data.frame() %>% t
```


## 处理缺失值，生成虚假的数据
用来生成虚假数据的变量包括预测值，还有自变量
```{r}
# 读入预测值
l_predictor = readRDS("outputs/l_outcome_predictor.rds")
df_predictor = l_predictor$df_predictor
df_predictor_1 = l_predictor$df_predictor_1

# 读入因变量值
l_outcome = readRDS("outputs/l_outcome.rds")
blood_value = l_outcome[[4]]
blood_value %>% head(10)


# 合并自变量和因变量
df_evidence = merge(df_predictor, blood_value)
df_evidence %>% head()
```

### 先硬着头皮填补
```{r}
# 选择适合填补的，关于生理的数据
library(mice)
```

缺失的和不缺失的数据都搞上去
```{r}
df_join = merge(df_evidence, df_immu) %>% merge(df_redcell_par)
df_join %>% names()
```

硬着头皮先填
```{r}
md.pattern(df_join)
```

```{r}
# multiple impute the missing values
imp_1 = mice(df_join, maxit = 10, m = 2, seed = 1, meth = "rf")

# 考察插补的结果
imp_1$imp$IL.6.0.7pg.ml.$`1`
```


有个离群值, 5000, 影响非常大
```{r}
df_join$IL.6.0.7pg.ml. %>% summary()
```

考察CPR的填补结果
```{r}
imp_1$imp$CRP[,1]
```

看看没填补的
```{r}
df_join$CRP
```

### 将填补的结果搞出来
将填补的结果写道一个数据框里面
```{r}
dim(df_join)

ver_imp = c("IL.6.0.7pg.ml.", "CRP", "淋巴细胞绝对值", "IL.6.0.7pg.ml..1", "CRP.1", "淋巴细胞绝对值.1", "mcv", "mch", "mchc", "mcv.1", "mch.1", "mchc.1")
# imp_1$imp %>% str()
```

<!-- 写一个循环读取数据吧, 作为一个自动化的脚本 -->
<!-- ```{r} -->
<!-- df_join_imp = df_join -->

<!-- for (i in ver_imp) { -->
<!--   df_imp_i = imp_1$imp[[i]][1] -->
<!--   if(dim(df_imp_i)[1]!=0) { -->
<!--     df_imp_i %>% print() -->
<!--     for (j in row.names(df_imp_i)) { -->
<!--       df_join_imp[as.numeric(j), i] = df_imp_i[j, ] -->
<!--     } -->
<!--   } -->
<!-- } -->
<!-- ``` -->

```{r}
df_join_imp = complete(imp_1, action = 2)
df_join_imp %>% head(20)
```


```{r}
df_join_imp %>% head(20)
```

### 用mice输出


## 将填补完的数据保存成列表
```{r}
# ver_imp = c("IL.6.0.7pg.ml.", "CRP", "淋巴细胞绝对值", "IL.6.0.7pg.ml..1", "CRP.1", "淋巴细胞绝对值.1", "mcv", "mch", "mchc", "mcv.1", "mch.1", "mchc.1")

l_imp = list(
  ver_imp = ver_imp, 
  df_join = df_join, 
  df_join_imp = df_join_imp
)

```

保存成文件
```{r}
# Save an object to a file
saveRDS(l_imp, file = "outputs/l_imp.rds")
```







