---
title: "regression model"
output: html_document
---

```{r setup, include=FALSE}
knitr::opts_chunk$set(warning = FALSE, message = FALSE) 
knitr::opts_chunk$set(echo = TRUE)
```

## load useful packages
```{r}
# load the useful packages
library(dplyr)
library(plotly)
library(CBCgrps)
library(networkD3)
```


## import the data and then have a look

```{r}
raw_data = read.csv("outputs/raw_data.csv", encoding="UTF-8")
raw_data[raw_data==""] = NA # convert the null values to NA
```

have a look of the structure of dataframe
```{r}
raw_data = raw_data[,1:78]
raw_data %>% dim()
```

## 准备数据！

### 准备作为因变量的数据
```{r}
l_outcome = readRDS("outputs/l_outcome.rds")
blood_level = l_outcome[[1]]
blood_level %>% head(10)
```

血红蛋白的数据也要搞出来
```{r}
l_outcome = readRDS("outputs/l_outcome.rds")
blood_value = l_outcome[[4]]
blood_value %>% head(10)
```

如果把贫血幅度改善作为因变量的话，有NA值在里面。要不把NA拿掉？
哦，其实前面的NA值是我填补的。

考虑将没有因变量的结果去掉. 

将因变量捞出来
```{r}
df_outcome = blood_level[, c("姓名", "贫血程度", "贫血幅度是否改善", "贫血幅度有否恶化")]

df_outcome = merge(df_outcome, blood_value)
```

构造因子
```{r}
df_outcome$贫血幅度是否改善 = df_outcome$贫血幅度是否改善 %>% factor()
df_outcome$贫血幅度有否恶化 = df_outcome$贫血幅度有否恶化 %>% factor()
df_outcome$血红蛋白是否改善 = df_outcome$血红蛋白是否改善 %>% factor()
```

### 准备作为自变量的数据
没有填补的情形
```{r}
l_predictor = readRDS("outputs/l_outcome_predictor.rds")
df_predictor = l_predictor$df_predictor
df_predictor_1 = l_predictor$df_predictor_1
```

准备填补后的数据
```{r}
l_predictor_imp = readRDS("outputs/l_imp.rds")
ver_imp = l_predictor_imp$ver_imp
df_join_imp = l_predictor_imp$df_join_imp

df_imp = df_join_imp[, c("姓名", ver_imp)]
df_imp %>% head()
```

将这两个表格合起来
```{r}
df_data_glm = merge(df_outcome, df_predictor) %>% merge(df_join_imp[, c("姓名", ver_imp)])

df_data_glm %>% summary
```

### 准备单因素分析的数据: 血红蛋白是否改善

根据“血红蛋白是否改善”来做比较，因此要准备不是因子的数据框
```{r}
df_grpcop_respond = blood_value[, c("姓名", "血红蛋白是否改善")]
df_grpcop_predictor = df_predictor_1
# merge(df_join_imp)
```

将三个表合并起来: 一个是结果, 一个是非缺失的数据, 一个是填补的临床数据
```{r}
df_grpcop = merge(df_grpcop_respond, df_grpcop_predictor) %>% merge(df_join_imp[, c("姓名", ver_imp)])
df_grpcop %>% colnames()
```

"贫血幅度是否改善", "血红蛋白数值变化" 不纳入单因素分析. 
```{r}
# data <- data[, ! names(data) %in% cols.dont.want, drop = F]
df_grpcop = df_grpcop[, !names(df_grpcop) %in% c("贫血幅度是否改善", "血红蛋白数值变化")]
df_grpcop %>% summary()
```

## 将列的格式调整好
考察两组比较的哪个数据框, 这个数据框是用于比较基线数据的. 
```{r}
df_grpcop %>% str
```

可以看到"贫血程度"是chr, 改成num
```{r}
df_grpcop[, '贫血程度'] = df_grpcop$贫血程度 %>% as.numeric()
```


```{r}
df_grpcop %>% str
```

考察送到回归模型里面的变量数据框
```{r}
df_data_glm %>% str()
```

贫血程度要改成有秩序的因子
```{r}
df_data_glm$贫血程度 = 
  df_data_glm$贫血程度 %>% factor() %>% ordered()
```

```{r}
df_data_glm %>% str()
```

## 将准备好的数据保存下来
```{r}
l_data_grpcop_glm = list(
  df_data_glm = df_data_glm, 
  df_grpcop = df_grpcop
)

saveRDS(l_data_grpcop_glm, "outputs/l_dat_grpcop_glm.rds")
```


## 单因素分析
```{r}
twogrps(df_grpcop[,-1], "血红蛋白是否改善")

```

单因素分析显示"用药时间", "确诊部位", "贫血程度", "CRP", "mchc", "mchc.1"是显著的, 没有其他的因素影响结局. 

```{r}
compare_outcome = twogrps(df_grpcop[,-1], "血红蛋白是否改善")

write.csv(
  compare_outcome$Table, file = "outputs/compare_outcome.csv", row.names = F
)
```


## 构建logistics回归模型！

### 单因素的logistics回归模型
首先展示是否使用中药和贫血是否改善的一元 logistic 回归示例
```{r}
#首先展示是否使用中药和贫血是否改善的一元 logistic 回归示例
#通过广义线性回归函数 glm() 执行 logistic 回归，详情 ?glm
#通过 family 参数指定了二项回归，即二分响应的 logistic 回归
fit_logistic_1 <- glm(血红蛋白是否改善 ~ 用药时间, data = df_data_glm, family = binomial())
 
summary.glm(fit_logistic_1)  #展示拟合回归的简单统计
```


```{r}
logistic_coef_1 <- coef(fit_logistic_1)  #提取回归系数
exp(logistic_coef_1)  #指数化回归系数
```

<!-- 当用药时间从0到1的时候，改善的优势比达到了15.5556，这是因为很多不贫血的人（不会从0掉到-1嘛），不使用中药治疗（用药时间为0）。 -->

<!-- 有两种调整方案，首先搞成非劣 -->
<!-- ```{r} -->
<!-- #首先展示是否使用中药和贫血是否改善的一元 logistic 回归示例 -->
<!-- #通过广义线性回归函数 glm() 执行 logistic 回归，详情 ?glm -->
<!-- #通过 family 参数指定了二项回归，即二分响应的 logistic 回归 -->
<!-- fit_logistic_2 <- glm(贫血幅度有否恶化 ~ 用药时间, data = df_data_glm, family = binomial()) -->

<!-- summary.glm(fit_logistic_2)  #展示拟合回归的简单统计 -->
<!-- ``` -->


<!-- ```{r} -->
<!-- logistic_coef_2 <- coef(fit_logistic_2)  #提取回归系数 -->
<!-- exp(logistic_coef_2)  #指数化回归系数 -->
<!-- ``` -->

<!-- 优势比降低到5.46875。 -->

把原来没有贫血的人扔掉
```{r}
#首先展示是否使用中药和贫血是否改善的一元 logistic 回归示例
#通过广义线性回归函数 glm() 执行 logistic 回归，详情 ?glm
#通过 family 参数指定了二项回归，即二分响应的 logistic 回归
fit_logistic_3 <- glm(血红蛋白是否改善 ~ 用药时间, data = df_data_glm[df_data_glm["贫血程度"]!=0,], family = binomial())
 
summary.glm(fit_logistic_3)  #展示拟合回归的简单统计
```

因为人数比例的问题，回归系数不显著
```{r}
logistic_coef_3 <- coef(fit_logistic_3)  #提取回归系数
exp(logistic_coef_3)  #指数化回归系数
```


### 多因素的logistics回归模型
把年龄和贫血程度纳入模型，变成多因素的logistics回归，暂且忽略多重共线性的影响.
```{r}
fit_logistic_multi_1 = 
  glm(血红蛋白是否改善 ~ 用药时间 + 贫血程度 + CRP + mchc, 
    data = df_data_glm, family = binomial())
 
summary.glm(fit_logistic_multi_1)  #展示拟合回归的简单统计
```

```{r}
logistic_coef_multi_1 <- coef(fit_logistic_multi_1)  #提取回归系数
exp(logistic_coef_multi_1)  #指数化回归系数
```

将年龄拿掉看看
```{r}
fit_logistic_multi_2 = 
  glm(血红蛋白是否改善 ~ 用药时间 + 贫血程度, 
    data = df_data_glm, family = binomial())
 
summary.glm(fit_logistic_multi_2)  #展示拟合回归的简单统计
```

更加不显著了，要是把不贫血的拿掉看看

```{r}
fit_logistic_multi_3 = 
  glm(血红蛋白是否改善 ~ 用药时间 + 贫血程度 + 年龄, 
    data = df_data_glm[df_data_glm["贫血程度"]!=0,], family = binomial())
 
summary.glm(fit_logistic_multi_3)  #展示拟合回归的简单统计
```

```{r}
logistic_coef_multi_3 <- coef(fit_logistic_multi_3)  #提取回归系数
exp(logistic_coef_multi_3)  #指数化回归系数
```

```{r}
confint(fit_logistic_multi_3) %>% exp()
```

置信区间是`confint(fit)`







