---
title: "数据探索与研究1"
date: "2023-02-07"
output: html_document
---


# 读入原始数据
```{r setup, include=FALSE}
knitr::opts_chunk$set(warning = FALSE, message = FALSE) 
knitr::opts_chunk$set(echo = TRUE)
```

## load useful packages
```{r}
# load the useful packages
library(dplyr)
library(plotly)
library(CBCgrps)
library(networkD3)

library(PerformanceAnalytics)

##randomForest 包的随机森林
library(randomForest)
```


## import the data and then have a look

```{r}
raw_data = read.csv("outputs/raw_data.csv", encoding="UTF-8")
raw_data[raw_data==""] = NA # convert the null values to NA
```

have a look of the structure of dataframe
```{r}
raw_data = raw_data[,1:78]
raw_data %>% dim()
```


# 读入处理好的原始数据
```{r}
l_data_grpcop_glm = readRDS("outputs/l_dat_grpcop_glm.rds")
df_data_glm = l_data_grpcop_glm$df_data_glm
df_grpcop = l_data_grpcop_glm$df_grpcop
```


# 数据探索

## 第零阶段: 操作变量, 加入一些列

加入中性粒细胞绝对值/淋巴细胞绝对值
```{r}
df_细胞比例 = raw_data[, c("姓名", "中性粒细胞绝对值", "淋巴细胞绝对值", "中性粒细胞绝对值.1", "淋巴细胞绝对值.1" )]
df_细胞比例[, "中性粒.淋巴"] = df_细胞比例[, "中性粒细胞绝对值"]/df_细胞比例[, "淋巴细胞绝对值"]
df_细胞比例[, "中性粒.淋巴.1"] = df_细胞比例[, "中性粒细胞绝对值.1"]/df_细胞比例[, "淋巴细胞绝对值.1"]

df_细胞比例 %>% head()
```

操作终点变量, 得到上升值的分位数
```{r}
df_血红蛋白 = raw_data[, c("姓名", "血红蛋白", "血红蛋白.1")]
df_血红蛋白[, "血红蛋白变化值"] =  raw_data[, "血红蛋白.1"] - raw_data[, "血红蛋白"]
df_血红蛋白 %>% head()
```

做成一个数据补充的表格, merge入用于单因素分析和回归的表格中
```{r}
# df_数据补充 = merge(df_血红蛋白, df_细胞比例)
df_grpcop = merge(df_血红蛋白, df_grpcop) %>% merge(df_细胞比例)
df_data_glm = merge(df_血红蛋白, df_data_glm) %>% merge(df_细胞比例)
```

## 第一阶段: 先考察原始数据的pattern和两两对应的图

每个变量都画分布图
```{r}
# 引入函数
source("exploration/plot_items_pattern.R")
```

```{r}
df_data_glm %>% dim()
```

画一下数据分布
```{r}
par(mfrow=c(3,3))
plot_items_pattern(df_data_glm[,-1])
```

可以看到有很多变量是严重有偏的, 不适合直接扔进去, 把这些变量记下来, 然后mch有个离群值. 
```{r}
df_data_glm %>% colnames()
```

先把mch的离群值拿走
```{r}
# 第94个, 不是第108个
df_data_glm[-c(94), "mch"] %>% log() %>% plot()
```

```{r}
df_data_glm = df_data_glm[-c(94), ]
df_grpcop = df_grpcop[-c(94), ]
```

把有偏的数据变量, 捞出来
```{r}
var_skewed = c("IL.6.0.7pg.ml.", "CRP", "淋巴细胞绝对值", "IL.6.0.7pg.ml..1", "CRP.1", "淋巴细胞绝对值.1", "mch", "mchc", "mch.1", "mchc.1", "中性粒细胞绝对值", "中性粒细胞绝对值.1", "中性粒.淋巴", "中性粒.淋巴.1" )
```

看一下用来两两比较的数据框
```{r}
par(mfrow=c(3,3))
df_grpcop[, -1] %>% plot_items_pattern
```

画一下原始数据的两两关系
```{r}
# 把非数值的结果搞走
var_chr = c("姓名", "确诊部位", "病理类型")
chart.Correlation(df_grpcop[, !(colnames(df_grpcop) %in% var_chr)], histogram = TRUE, method = "pearson")
```


## 第二阶段: 做log转换尔后画pattern和两两对应的图
处理用于glm的数据
```{r}
df_data_glm[, colnames(df_data_glm) %in% var_skewed] = 
  df_data_glm[, colnames(df_data_glm) %in% var_skewed] %>% log()
```

处理用于两两比较的数据
```{r}
df_grpcop[, colnames(df_grpcop) %in% var_skewed] = 
  df_grpcop[, colnames(df_grpcop) %in% var_skewed] %>% log()
```

先画patterns
```{r}
par(mfrow=c(3,3))
df_data_glm[, -1] %>% plot_items_pattern()
```


```{r}
chart.Correlation(df_grpcop[, !(colnames(df_grpcop) %in% var_chr)], histogram = TRUE, method = "pearson")
```

# 基线数据比较
比较改善与否的人, 他们的predictor是否有差异
```{r}
# compare_hemoglobin
compare_hemoglobin = twogrps(df_grpcop[,-1], "血红蛋白是否改善")
compare_hemoglobin$Table %>% print()
# 

write.csv(compare_hemoglobin$table, "outputs/compare_hemoglobin.csv")
```


考虑以0.2为阈值, "用药时间", "年龄", "bmi", "确诊部位", "血红蛋白", "IL.6.0.7pg.ml.", "CRP", "淋巴细胞绝对值", "中性粒细胞绝对值", "中性粒.淋巴", "mchc", "IL.6.0.7pg.ml..1", "CRP.1", "淋巴细胞绝对值.1", "中性粒细胞绝对值.1", "中性粒.淋巴.1", "mchc.1"进行单因素分析. 

# 单因素分析

## 单因素分析的一个具体案例: "血红蛋白是否改善" 与 "用药时间"
```{r}
#首先展示是否使用中药和贫血是否改善的一元 logistic 回归示例
#通过广义线性回归函数 glm() 执行 logistic 回归，详情 ?glm
#通过 family 参数指定了二项回归，即二分响应的 logistic 回归
fit_血红蛋白与用药 = glm(血红蛋白是否改善 ~ 用药时间, data = df_data_glm, family = binomial())

summary.glm(fit_血红蛋白与用药)  #展示拟合回归的简单统计
```

<!-- 回归系数作为比率比给出 -->
<!-- ```{r} -->
<!-- fit_血红蛋白与用药 %>% coef %>% exp() %>% print() -->
<!-- fit_血红蛋白与用药 %>% confint() %>% exp() %>% print() -->
<!-- ``` -->

为了将回归系数作为比率比给出, 

<!-- ```{r} -->
<!-- # 读取估计值和p值, 还有估计区间 -->
<!-- vec_估计值和p = coefficients(summary.glm(fit_血红蛋白与用药))[2, c(1,4)] -->
<!-- #     Estimate     Pr(>|z|)  -->
<!-- # 2.389596e+00 1.618502e-05  -->

<!-- vec_区间 = confint(fit_血红蛋白与用药)[2,] -->
<!-- #    2.5 %   97.5 %  -->
<!-- # 1.371603 3.579447  -->

<!-- # 将读取的数字都merge起来, 并对估计量做exp运算 -->
<!-- vec_系数估计 = c(vec_估计值和p[1], vec_区间, vec_估计值和p[2]) -->
<!-- vec_系数估计[1:3] = vec_系数估计[1:3] %>% exp() -->

<!-- vec_系数估计 = vec_系数估计 %>% format(scientific = FALSE, digits = 1) %>% as.numeric() -->
<!-- ``` -->

需要写一个读取的辅助函数
```{r}

get_glm_OR = function(fit_single_model, row_var=2) {
  # 参数: 
  # fit_single_model: glm模型
  # row_var: 第几个回归变量, 1为截距, 再单因素分析里面, 2为需要分析的因素
  # 返回: 
  # 一个vector, 有四个列, 第一列OR的点估计, 第二列是区间下限(2.5%), 第三列是
  # 区间上限(97,5%), 第四列是p值
  vec_coef_p = coefficients(summary.glm(fit_single_model))[row_var, c(1,4)]
  vec_cofint = confint(fit_single_model)[row_var,] 
  vec_est = c(vec_coef_p[1], vec_cofint, vec_coef_p[2])
  vec_est[1:3] = exp(vec_est[1:3])
  # vec_est = format(vec_est, scientific = FALSE, digits = 1)
  # vec_est = as.numeric(vec_est)
  return(vec_est)
}

# debug
vec_用药 = get_glm_OR(fit_血红蛋白与用药)
vec_用药 %>% print()
```

## for循环得到17个模型
尝试写一个for循环来解决问题
```{r}
var_单因素 = c("用药时间", "年龄", "bmi", "血红蛋白", "IL.6.0.7pg.ml.", "CRP", "淋巴细胞绝对值", "中性粒细胞绝对值", "中性粒.淋巴", "mchc", "IL.6.0.7pg.ml..1", "CRP.1", "淋巴细胞绝对值.1", "中性粒细胞绝对值.1", "中性粒.淋巴.1", "mchc.1")
```

```{r}
df_data_glm[, var_单因素] %>% head()
```

```{r}
# lapply(1:30, function(i) glm(as.formula(paste0('casecontrol ~ ', 'rs', i)), data = mydata, family = binomial))

l_单因素回归 = 
  lapply(var_单因素, 
         function(i) glm(as.formula(paste('血红蛋白是否改善 ~ ', i)), data = df_data_glm, family = binomial))
```

读取并保存单因素回归结果的OR点估计和区间估计, 还有p值
```{r}
result_OR_name = c("OR", "2.5 %", "97.5 %", "Pr(>|z|)")
result_OR = vector()

for (j in 1:length(var_单因素)) {
  result_OR = rbind(result_OR, get_glm_OR(l_单因素回归[[j]]))
}

rownames(result_OR) = var_单因素
result_OR %>% as.data.frame() %>% print()

```

把结果保存下来
```{r}
write.csv(result_OR, "outputs/result_OR.csv")
```

以0.25为阈值找出纳入多因素分析的变量
```{r}
rownames(result_OR)[result_OR[, 4]<0.25]
```

单因素分析结果显示,  "用药时间", "年龄", "bmi", "血红蛋白", "CRP", "CRP.1", "淋巴细胞绝对值",  "中性粒细胞绝对值",  "mchc"和 "mchc.1"可以放入多因素分析. 

## 多因素分析

留意到贫血程度和用药时间有交互, 因此, 首先是没交互的, 尔后搞个有交互的

### 没交互的多因素模型
```{r}
fit_多因素_1 = 
  glm(血红蛋白是否改善 ~ 用药时间 + 年龄 + bmi + 血红蛋白 + CRP + 淋巴细胞绝对值 + mchc, 
    data = df_data_glm, family = binomial())
 
summary.glm(fit_多因素_1)  #展示拟合回归的简单统计
```

回归系数作为比率比给出
```{r}
fit_多因素_1 %>% coef %>% exp() %>% print()
fit_多因素_1 %>% confint() %>% exp() %>% print()
```



### 用药时间和贫血程度交互的多因素模型
```{r}
fit_多因素_2 = 
  glm(血红蛋白是否改善 ~ 用药时间 * 血红蛋白 + 年龄 + bmi + CRP + 淋巴细胞绝对值 + mchc, 
    data = df_data_glm, family = binomial())
 
summary.glm(fit_多因素_2)  #展示拟合回归的简单统计
```

回归系数作为比率比给出
```{r}
fit_多因素_2 %>% coef %>% exp() %>% print()
fit_多因素_2 %>% confint() %>% exp() %>% print()
```

## 随机森林模型

把na拿掉
```{r}
df_data_rf = df_data_glm[!(is.na(df_data_glm[, '血红蛋白是否改善'])), ]

```

```{r}
#随机森林计算（默认生成 500 棵决策树），详情 ?randomForest
set.seed(123)
rf_多因素 = 
  randomForest(血红蛋白是否改善 ~ 用药时间 + 年龄 + bmi + 血红蛋白 + CRP + 淋巴细胞绝对值 + mchc, data = df_data_rf, importance = TRUE)

rf_多因素
```


```{r}
importance_rf_多因素 = rf_多因素$importance
head(importance_rf_多因素)
```


```{r}
varImpPlot(rf_多因素, n.var = min(7, nrow(rf_多因素$importance)),
    main = 'Top 7 - variable importance')
```

## 混合效应模型

有两个重复测量的结果, 即CRP和mchc, 考虑引入混合效应模型. 

基线的数据是固定效应, CRP和mchc有随机效应

```{r}



```
























