---
title: '数据再清洗'
date: "2023-02-15"
output: html_document
---

# 读入原始数据
```{r setup, include=FALSE}
knitr::opts_chunk$set(warning = FALSE, message = FALSE) 
knitr::opts_chunk$set(echo = TRUE)
```

## load useful packages
```{r}
# load the useful packages
library(dplyr)
library(plotly)
library(CBCgrps)
library(networkD3)

library(PerformanceAnalytics)

##randomForest 包的随机森林
library(randomForest)

#使用 MASS 包 polr() 训练序数 logistic 回归，详情 ?polr
library(MASS)

library("ggpubr")
library(car)
library(multcomp)

# 回归分析表格数据!
# install.packages("gtsummary")
library("gtsummary")

# remotes::install_github("rstudio/gt", ref = gtsummary::gt_sha)
# install.packages('flextable')
library(flextable)

# export dataframe as excel file
library("writexl")

```


## import the data and then have a look

```{r}
raw_data = read.csv("outputs/raw_data.csv", encoding="UTF-8")
raw_data[raw_data==""] = NA # convert the null values to NA
```

have a look of the structure of dataframe
```{r}
raw_data = raw_data[,1:78]
raw_data %>% dim()
```

# 读入12号产生的数据
```{r}
l_变量组 = readRDS("report/prepared_data/l_变量组_0215.rds")
l_数据框集合 =readRDS("report/prepared_data/l_数据框集合_0215.rds")
df_免疫指标_log = read.csv("outputs/df_免疫指标_log.csv")
```

将列表数据搞出来
```{r}
var_中药治疗 = l_变量组$var_中药治疗
var_人口学 = l_变量组$var_人口学
var_贫血结局 = l_变量组$var_贫血结局
var_实验室检查_基线 = l_变量组$var_实验室检查_基线
var_实验室检查_随访 = l_变量组$var_实验室检查_随访
var_实验室检查_差异 = l_变量组$var_实验室检查_差异

df_基线_随访_单因素_log = l_数据框集合$df_基线_随访_单因素_log
df_基线_多因素_log = l_数据框集合$df_基线_多因素_log
df_随访_单因素_实验室_log = l_数据框集合$f_随访_单因素_实验室_log
df_差异作图 = l_数据框集合$df_差异作图
```

# 将免疫数据搞进去
基本上, 免疫数据单因素分析和多因素分析都有用, 角色与实验室检查结果是相等的

```{r}
# df_免疫指标_log %>% str() %>% head()
var_免疫指标 = colnames(df_免疫指标_log)[2:9]
var_免疫指标变化 = colnames(df_免疫指标_log)[18:25]
```

并入基线数据框中

-单因素数据分析
```{r}
df_基线_随访_单因素_log = 
  df_基线_随访_单因素_log %>% merge(df_免疫指标_log[, c("姓名", var_免疫指标, var_免疫指标变化)])

# df_基线_随访_单因素_log %>% colnames()
```

-多因素数据分析
```{r}
df_基线_多因素_log = 
  df_基线_多因素_log %>% merge(df_免疫指标_log[, c("姓名", var_免疫指标, var_免疫指标变化)])

# df_基线_多因素_log %>% colnames()
```

-随访单因素实验室
```{r}
df_随访_单因素_实验室_log = 
  df_随访_单因素_实验室_log %>% merge(df_免疫指标_log[, c("姓名", var_免疫指标, var_免疫指标变化)])
```

-随访差异的可视化
```{r}

df_差异作图 = 
  df_差异作图 %>% merge(df_免疫指标_log[, c("姓名", var_免疫指标变化)])

```

# 在随访中, 将基线的血红蛋白含量纳入考察
```{r}
df_差异作图 = 
  df_差异作图 %>% merge(df_基线_随访_单因素_log[, c("姓名", "血红蛋白", "血红蛋白变化值")])

df_差异作图 %>% colnames()
```

# 处理单因素分析时的编码问题

分组("是否贫血(阈值100g)", "贫血三分类"), 性别, 化疗有无, 分化程度, 用药时间

```{r}
var_编码问题的变量 = c("是否贫血(阈值100g)", "贫血三分类", "性别", "化疗有无", "分化程度", "用药时间")
```

这些变量将修订成新的名字
```{r}
var_编码问题的变量_修订 = c("基线是否贫血", "随访贫血是否改善", "性别", "化疗有无", "分化程度", "用药时间")
```

处理三个表格: 

-`df_基线_随访_单因素_log`
-`df_基线_多因素_log`
-`df_差异作图`
-`df_随访_单因素_实验室_log`

对`df_基线_随访_单因素_log`表格处理
```{r}
df_基线_随访_单因素_log[, colnames(df_基线_随访_单因素_log) %in% var_编码问题的变量] %>% colnames()
```

```{r}
# 备份
# df_基线_随访_单因素_log_1 = df_基线_随访_单因素_log
# df_基线_随访_单因素_log = df_基线_随访_单因素_log_1
```

```{r}
# 备份
df_基线_随访_单因素_log["用药时间.1"]=df_基线_随访_单因素_log["用药时间"]
df_基线_随访_单因素_log["性别.1"]=df_基线_随访_单因素_log["性别"]
df_基线_随访_单因素_log["化疗有无.1"]=df_基线_随访_单因素_log["化疗有无"]
df_基线_随访_单因素_log["分化程度.1"]=df_基线_随访_单因素_log["分化程度"]
df_基线_随访_单因素_log["基线是否贫血"]=df_基线_随访_单因素_log["是否贫血(阈值100g)"]
df_基线_随访_单因素_log["随访贫血是否改善"]=df_基线_随访_单因素_log["贫血三分类"]
```

双分类变量
```{r}
df_基线_随访_单因素_log$用药时间=ifelse(df_基线_随访_单因素_log$用药时间==1, "大于三个月", "小于三个月")
df_基线_随访_单因素_log$性别=ifelse(df_基线_随访_单因素_log$性别==1, "男", "女")
df_基线_随访_单因素_log$化疗有无=ifelse(df_基线_随访_单因素_log$化疗有无==1, "有", "无")
df_基线_随访_单因素_log$基线是否贫血=ifelse(df_基线_随访_单因素_log$基线是否贫血==1, "贫血组", "非贫血组")
```

四分类变量
```{r}
# 分化程度
df_基线_随访_单因素_log$分化程度 = replace(df_基线_随访_单因素_log$分化程度, df_基线_随访_单因素_log$分化程度.1==0, "低分化")
df_基线_随访_单因素_log$分化程度 = replace(df_基线_随访_单因素_log$分化程度, df_基线_随访_单因素_log$分化程度.1==1, "中低分化")
df_基线_随访_单因素_log$分化程度 = replace(df_基线_随访_单因素_log$分化程度, df_基线_随访_单因素_log$分化程度.1==2, "中分化")
df_基线_随访_单因素_log$分化程度 = replace(df_基线_随访_单因素_log$分化程度, df_基线_随访_单因素_log$分化程度.1==3, "高分化")

df_基线_随访_单因素_log$分化程度 %>% table()
```

三分类变量
```{r}
# 处理贫血三分类
df_基线_随访_单因素_log$随访贫血是否改善 = 
  replace(df_基线_随访_单因素_log$随访贫血是否改善, df_基线_随访_单因素_log$贫血三分类==0, "Hb下降组")

df_基线_随访_单因素_log$随访贫血是否改善 = 
  replace(df_基线_随访_单因素_log$随访贫血是否改善, df_基线_随访_单因素_log$贫血三分类==1, "Hb不变组")

df_基线_随访_单因素_log$随访贫血是否改善 = 
  replace(df_基线_随访_单因素_log$随访贫血是否改善, df_基线_随访_单因素_log$贫血三分类==2, "Hb上升组")

df_基线_随访_单因素_log$随访贫血是否改善 %>% table()
```

看看处理完的结构
```{r}
df_基线_随访_单因素_log[, var_编码问题的变量] %>% str()
df_基线_随访_单因素_log[, var_编码问题的变量_修订] %>% str()
```

对`df_基线_多因素_log`表格处理
```{r}
# 备份
# df_基线_多因素_log_1 = df_基线_多因素_log
# df_基线_多因素_log = df_基线_多因素_log_1


df_基线_多因素_log[, colnames(df_基线_多因素_log) %in% var_编码问题的变量] %>% colnames()
```

```{r}
df_基线_多因素_log["用药时间.1"]=df_基线_多因素_log["用药时间"]
df_基线_多因素_log["性别.1"]=df_基线_多因素_log["性别"]
df_基线_多因素_log["化疗有无.1"]=df_基线_多因素_log["化疗有无"]
df_基线_多因素_log["分化程度.1"]=df_基线_多因素_log["分化程度"]
df_基线_多因素_log["基线是否贫血"]=df_基线_多因素_log["是否贫血(阈值100g)"]
```

两分类
```{r}
df_基线_多因素_log$用药时间=ifelse(df_基线_多因素_log$用药时间==1, "大于三个月", "小于三个月")
df_基线_多因素_log$性别=ifelse(df_基线_多因素_log$性别==1, "男", "女")
df_基线_多因素_log$化疗有无=ifelse(df_基线_多因素_log$化疗有无==1, "有", "无")
df_基线_多因素_log$基线是否贫血=ifelse(df_基线_多因素_log$基线是否贫血==1, "贫血组", "非贫血组")
```

将修改后的结果改成因子
```{r}
df_基线_多因素_log$用药时间=df_基线_多因素_log$用药时间 %>% as.factor()
df_基线_多因素_log$性别=df_基线_多因素_log$性别 %>% as.factor()
df_基线_多因素_log$化疗有无=df_基线_多因素_log$化疗有无 %>% as.factor()
df_基线_多因素_log$基线是否贫血=df_基线_多因素_log$基线是否贫血 %>% as.factor()
```


四分类
```{r}
# 分化程度

df_基线_多因素_log$分化程度 = df_基线_多因素_log$分化程度 %>% as.character()

df_基线_多因素_log$分化程度 = replace(df_基线_多因素_log$分化程度, df_基线_多因素_log$分化程度.1==0, "低分化")
df_基线_多因素_log$分化程度 = replace(df_基线_多因素_log$分化程度, df_基线_多因素_log$分化程度.1==1, "中低分化")
df_基线_多因素_log$分化程度 = replace(df_基线_多因素_log$分化程度, df_基线_多因素_log$分化程度.1==2, "中分化")
df_基线_多因素_log$分化程度 = replace(df_基线_多因素_log$分化程度, df_基线_多因素_log$分化程度.1==3, "高分化")

df_基线_多因素_log$分化程度 %>% table()

```

将处理后的结果处理成因子
```{r}
df_基线_多因素_log$分化程度 = 
  df_基线_多因素_log$分化程度 %>% 
  factor(levels =c("低分化","中低分化", "中分化", "高分化"), ordered = T)
```


考察处理结果
```{r}
df_基线_多因素_log[df_基线_多因素_log[, colnames(df_基线_多因素_log) %in% var_编码问题的变量] %>% colnames()] %>% str()
```


对`df_随访_单因素_实验室_log`表格处理
```{r}

df_随访_单因素_实验室_log$随访贫血是否改善=df_随访_单因素_实验室_log$贫血三分类
```


```{r}
# 处理贫血三分类

df_随访_单因素_实验室_log$随访贫血是否改善 = df_随访_单因素_实验室_log$随访贫血是否改善 %>% as.character()

df_随访_单因素_实验室_log$随访贫血是否改善 = 
  replace(df_随访_单因素_实验室_log$随访贫血是否改善, df_随访_单因素_实验室_log$贫血三分类==0, "Hb下降组")

df_随访_单因素_实验室_log$随访贫血是否改善 = 
  replace(df_随访_单因素_实验室_log$随访贫血是否改善, df_随访_单因素_实验室_log$贫血三分类==1, "Hb不变组")

df_随访_单因素_实验室_log$随访贫血是否改善 = 
  replace(df_随访_单因素_实验室_log$随访贫血是否改善, df_随访_单因素_实验室_log$贫血三分类==2, "Hb上升组")

df_随访_单因素_实验室_log$随访贫血是否改善 %>% table()

```

改回因子
```{r}

df_随访_单因素_实验室_log$随访贫血是否改善 = 
  df_随访_单因素_实验室_log$随访贫血是否改善 %>% 
  factor(levels =c("Hb下降组","Hb不变组", "Hb上升组"), ordered = T)
# df_差异作图$随访贫血是否改善 %>% 
```

检查
```{r}
df_随访_单因素_实验室_log$随访贫血是否改善
```

# 检查变量集合
```{r}
# "是否贫血(阈值100g)" "贫血三分类" 
var_贫血结局 = c("基线是否贫血", "随访贫血是否改善")
```


对`df_差异作图`表格处理
```{r}

df_差异作图$随访贫血是否改善=df_差异作图$贫血三分类
```


```{r}
# 处理贫血三分类

df_差异作图$随访贫血是否改善 = df_差异作图$随访贫血是否改善 %>% as.character()

df_差异作图$随访贫血是否改善 = 
  replace(df_差异作图$随访贫血是否改善, df_差异作图$贫血三分类==0, "Hb下降组")

df_差异作图$随访贫血是否改善 = 
  replace(df_差异作图$随访贫血是否改善, df_差异作图$贫血三分类==1, "Hb不变组")

df_差异作图$随访贫血是否改善 = 
  replace(df_差异作图$随访贫血是否改善, df_差异作图$贫血三分类==2, "Hb上升组")

df_差异作图$随访贫血是否改善 %>% table()

```

改回因子
```{r}

df_差异作图$随访贫血是否改善 = 
  df_差异作图$随访贫血是否改善 %>% 
  factor(levels =c("Hb下降组","Hb不变组", "Hb上升组"), ordered = T)
# df_差异作图$随访贫血是否改善 %>% 
```

检查
```{r}
df_差异作图$随访贫血是否改善
```

# 检查变量集合
```{r}
# "是否贫血(阈值100g)" "贫血三分类" 
var_贫血结局 = c("基线是否贫血", "随访贫血是否改善")
```


# 更新数据
更新变量组
```{r}
l_变量组_更新 = list(
  var_中药治疗 = var_中药治疗, 
  var_人口学 = var_人口学, 
  var_贫血结局 = var_贫血结局, 
  var_实验室检查_基线 = var_实验室检查_基线, 
  # var_实验室检查_随访 = var_实验室检查_随访, 
  var_实验室检查_差异 = var_实验室检查_差异, 
  # var_贫血相关检查_随访 = var_贫血相关检查_随访, 
  var_贫血结局 = var_贫血结局, 
  var_免疫指标 = var_免疫指标, 
  var_免疫指标变化 = var_免疫指标变化
)

saveRDS(l_变量组_更新, "report/prepared_data/l_变量组_0215_更新.rds")

```


更新数据框
```{r}
l_数据框集合_更新 = list(
  df_基线_随访_单因素_log = df_基线_随访_单因素_log, 
  df_基线_多因素_log = df_基线_多因素_log, 
  df_随访_单因素_实验室_log = df_随访_单因素_实验室_log, 
  df_差异作图 = df_差异作图
)
```

保存为rds文件
```{r}
saveRDS(l_数据框集合_更新, "report/prepared_data/l_数据框集合_0215_更新.rds")
```





