---
title: "研究1: "
output: html_document
date: "2023-02-06"
---

# 读入原始数据
```{r setup, include=FALSE}
knitr::opts_chunk$set(warning = FALSE, message = FALSE) 
knitr::opts_chunk$set(echo = TRUE)
```

## load useful packages
```{r}
# load the useful packages
library(dplyr)
library(plotly)
library(CBCgrps)
library(networkD3)

library(PerformanceAnalytics)
```


## import the data and then have a look

```{r}
raw_data = read.csv("outputs/raw_data.csv", encoding="UTF-8")
raw_data[raw_data==""] = NA # convert the null values to NA
```

have a look of the structure of dataframe
```{r}
raw_data = raw_data[,1:78]
raw_data %>% dim()
```


# 读入处理好的原始数据
```{r}
l_data_grpcop_glm = readRDS("outputs/l_dat_grpcop_glm.rds")
df_data_glm = l_data_grpcop_glm$df_data_glm
df_grpcop = l_data_grpcop_glm$df_grpcop
```


# 数据探索

## 第一阶段: 先考察原始数据的pattern和两两对应的图

每个变量都画分布图
```{r}
# 引入函数
source("exploration/plot_items_pattern.R")
```

```{r}
df_data_glm %>% dim()
```

画一下数据分布
```{r}
par(mfrow=c(3,3))
plot_items_pattern(df_data_glm[,-1])
```

可以看到有很多变量是严重有偏的, 不适合直接扔进去, 把这些变量记下来, 然后mch有个离群值. 
```{r}
df_data_glm %>% colnames()
```

先把mch的离群值拿走
```{r}
# 第108个
df_data_glm[-c(108), "mch"] %>% log() %>% plot()
```

```{r}
df_data_glm = df_data_glm[-c(108), ]
df_grpcop = df_grpcop[-c(108), ]
```

把有偏的数据变量, 捞出来
```{r}
var_skewed = c("IL.6.0.7pg.ml.", "CRP", "淋巴细胞绝对值", "IL.6.0.7pg.ml..1", "CRP.1", "淋巴细胞绝对值.1", "mch", "mchc", "mch.1", "mchc.1")
```

看一下用来两两比较的数据框
```{r}
par(mfrow=c(3,3))
df_grpcop[, -1] %>% plot_items_pattern
```

画一下原始数据的两两关系
```{r}
# 把非数值的结果搞走
var_chr = c("姓名", "确诊部位", "病理类型")
chart.Correlation(df_grpcop[, !(colnames(df_grpcop) %in% var_chr)], histogram = TRUE, method = "pearson")
```


## 第二阶段: 做log转换尔后画pattern和两两对应的图
处理用于glm的数据
```{r}
df_data_glm[, colnames(df_data_glm) %in% var_skewed] = 
  df_data_glm[, colnames(df_data_glm) %in% var_skewed] %>% log()
```

处理用于两两比较的数据
```{r}
df_grpcop[, colnames(df_grpcop) %in% var_skewed] = 
  df_grpcop[, colnames(df_grpcop) %in% var_skewed] %>% log()
```

先画patterns
```{r}
par(mfrow=c(3,3))
df_data_glm[, -1] %>% plot_items_pattern()
```


```{r}
chart.Correlation(df_grpcop[, !(colnames(df_grpcop) %in% var_chr)], histogram = TRUE, method = "pearson")
```

# 基线数据比较
比较改善与否的人, 他们的predictor是否有差异
```{r}
# compare_hemoglobin
compare_hemoglobin = twogrps(df_grpcop[,-1], "血红蛋白是否改善")
compare_hemoglobin$Table %>% print()
# 

write.csv(compare_hemoglobin$table, "outputs/compare_hemoglobin.csv")
```


考虑以0.2为阈值, "用药时间", "年龄", "bmi", "确诊部位", "贫血程度", "IL.6.0.7pg.ml.", "CRP", "淋巴细胞绝对值", "mchc"进行单因素分析. 

# 单因素分析

## "血红蛋白是否改善" 与 "用药时间"
```{r}
#首先展示是否使用中药和贫血是否改善的一元 logistic 回归示例
#通过广义线性回归函数 glm() 执行 logistic 回归，详情 ?glm
#通过 family 参数指定了二项回归，即二分响应的 logistic 回归
fit_血红蛋白与用药 = glm(血红蛋白是否改善 ~ 用药时间, data = df_data_glm, family = binomial())

summary.glm(fit_血红蛋白与用药)  #展示拟合回归的简单统计
```

回归系数作为比率比给出
```{r}
fit_血红蛋白与用药 %>% coef %>% exp() %>% print()
fit_血红蛋白与用药 %>% confint() %>% exp() %>% print()
```

```{r}
fit_血红蛋白与用药_coef = fit_血红蛋白与用药 %>% coef 


# 预测
#predict() 默认输出肿瘤为恶性的对数概率
#指定参数 type='response' 即可得到预测肿瘤为恶性的概率
prob = predict(fit_血红蛋白与用药, df_data_glm, type = 'response')
head(prob)

```

<!-- 可视化 -->
<!-- ```{r} -->
<!-- #一元 logistic 回归的散点图 -->
<!-- library(arm) -->

<!-- plot(jitter(血红蛋白是否改善, factor = 0)~用药时间, data = df_data_glm,  -->
<!--     type = 'n', xlab = '用药时间',  -->
<!--     ylab = 'probability（血红蛋白是否改善）') -->
<!-- points(jitter(血红蛋白是否改善, factor = 0.3)~用药时间, data = df_data_glm,  -->
<!--     col = '#00000022', pch = 20) -->
<!-- points(df_data_glm$用药时间, prob, pch = 20, col = 'red') -->
<!-- # curve(invlogit(fit_血红蛋白与用药_coef[1] + fit_血红蛋白与用药_coef[2] * df_data_glm$用药时间), add = TRUE, col = 'red') -->

<!-- ``` -->

## "血红蛋白是否改善" 与 "年龄"
```{r}
#首先展示是否使用中药和贫血是否改善的一元 logistic 回归示例
#通过广义线性回归函数 glm() 执行 logistic 回归，详情 ?glm
#通过 family 参数指定了二项回归，即二分响应的 logistic 回归
fit_血红蛋白与年龄 = glm(血红蛋白是否改善 ~ 年龄, data = df_data_glm, family = binomial())

summary.glm(fit_血红蛋白与年龄)  #展示拟合回归的简单统计
```

回归系数作为比率比给出
```{r}
fit_血红蛋白与年龄 %>% coef %>% exp() %>% print()
fit_血红蛋白与年龄 %>% confint() %>% exp() %>% print()
```


## "血红蛋白是否改善" 与 "bmi"
```{r}
#首先展示是否使用中药和贫血是否改善的一元 logistic 回归示例
#通过广义线性回归函数 glm() 执行 logistic 回归，详情 ?glm
#通过 family 参数指定了二项回归，即二分响应的 logistic 回归
fit_血红蛋白与bmi = glm(血红蛋白是否改善 ~ bmi, data = df_data_glm, family = binomial())

summary.glm(fit_血红蛋白与bmi)  #展示拟合回归的简单统计
```

回归系数作为比率比给出
```{r}
fit_血红蛋白与bmi %>% coef %>% exp() %>% print()
fit_血红蛋白与bmi %>% confint() %>% exp() %>% print()
```


## "血红蛋白是否改善" 与 "确诊部位"
```{r}
#首先展示是否使用中药和贫血是否改善的一元 logistic 回归示例
#通过广义线性回归函数 glm() 执行 logistic 回归，详情 ?glm
#通过 family 参数指定了二项回归，即二分响应的 logistic 回归
fit_血红蛋白与确诊部位 = glm(血红蛋白是否改善 ~ 确诊部位, data = df_data_glm, family = binomial())

summary.glm(fit_血红蛋白与确诊部位)  #展示拟合回归的简单统计
```

回归系数不显著, 不纳入多因素分析

## "血红蛋白是否改善" 与 "贫血程度"
```{r}
#首先展示是否使用中药和贫血是否改善的一元 logistic 回归示例
#通过广义线性回归函数 glm() 执行 logistic 回归，详情 ?glm
#通过 family 参数指定了二项回归，即二分响应的 logistic 回归
fit_血红蛋白与贫血程度 = glm(血红蛋白是否改善 ~ 贫血程度, data = df_data_glm, family = binomial())

summary.glm(fit_血红蛋白与贫血程度)  #展示拟合回归的简单统计
```

回归系数作为比率比给出
```{r}
fit_血红蛋白与贫血程度 %>% coef %>% exp() %>% print()
fit_血红蛋白与贫血程度 %>% confint() %>% exp() %>% print()
```


## "血红蛋白是否改善" 与 "IL.6.0.7pg.ml."
```{r}
#首先展示是否使用中药和贫血是否改善的一元 logistic 回归示例
#通过广义线性回归函数 glm() 执行 logistic 回归，详情 ?glm
#通过 family 参数指定了二项回归，即二分响应的 logistic 回归
fit_血红蛋白与IL.6.0.7pg.ml. = glm(血红蛋白是否改善 ~ IL.6.0.7pg.ml., data = df_data_glm, family = binomial())

summary.glm(fit_血红蛋白与IL.6.0.7pg.ml.)  #展示拟合回归的简单统计
```

并不是显著的, 不纳入多因素分析


## "血红蛋白是否改善" 与 "CRP"
```{r}
#首先展示是否使用中药和贫血是否改善的一元 logistic 回归示例
#通过广义线性回归函数 glm() 执行 logistic 回归，详情 ?glm
#通过 family 参数指定了二项回归，即二分响应的 logistic 回归
fit_血红蛋白与CRP = glm(血红蛋白是否改善 ~ CRP, data = df_data_glm, family = binomial())

summary.glm(fit_血红蛋白与CRP)  #展示拟合回归的简单统计
```

回归系数作为比率比给出
```{r}
fit_血红蛋白与CRP %>% coef %>% exp() %>% print()
fit_血红蛋白与CRP %>% confint() %>% exp() %>% print()
```


## "血红蛋白是否改善" 与 "淋巴细胞绝对值"
```{r}
#首先展示是否使用中药和贫血是否改善的一元 logistic 回归示例
#通过广义线性回归函数 glm() 执行 logistic 回归，详情 ?glm
#通过 family 参数指定了二项回归，即二分响应的 logistic 回归
fit_血红蛋白与淋巴细胞绝对值 = glm(血红蛋白是否改善 ~ 淋巴细胞绝对值, data = df_data_glm, family = binomial())

summary.glm(fit_血红蛋白与淋巴细胞绝对值)  #展示拟合回归的简单统计
```

回归系数作为比率比给出
```{r}
fit_血红蛋白与淋巴细胞绝对值 %>% coef %>% exp() %>% print()
fit_血红蛋白与淋巴细胞绝对值 %>% confint() %>% exp() %>% print()
```

 

## "血红蛋白是否改善" 与 "mchc"
```{r}
#首先展示是否使用中药和贫血是否改善的一元 logistic 回归示例
#通过广义线性回归函数 glm() 执行 logistic 回归，详情 ?glm
#通过 family 参数指定了二项回归，即二分响应的 logistic 回归
fit_血红蛋白与mchc = glm(血红蛋白是否改善 ~ mchc, data = df_data_glm, family = binomial())

summary.glm(fit_血红蛋白与mchc)  #展示拟合回归的简单统计
```

回归系数作为比率比给出
```{r}
fit_血红蛋白与mchc %>% coef %>% exp() %>% print()
fit_血红蛋白与mchc %>% confint() %>% exp() %>% print()
```

单因素分析结果显示,  "用药时间", "年龄", "bmi", "贫血程度", "CRP", "淋巴细胞绝对值", "mchc"可以放入多因素分析. 

## 多因素分析

留意到贫血程度和用药时间有交互, 因此, 首先是没交互的, 尔后搞个有交互的

### 没交互的多因素模型
```{r}
fit_多因素_1 = 
  glm(血红蛋白是否改善 ~ 用药时间 + 年龄 + bmi + 贫血程度 + CRP + 淋巴细胞绝对值 + mchc, 
    data = df_data_glm, family = binomial())
 
summary.glm(fit_多因素_1)  #展示拟合回归的简单统计
```

回归系数作为比率比给出
```{r}
fit_多因素_1 %>% coef %>% exp() %>% print()
fit_多因素_1 %>% confint() %>% exp() %>% print()
```



### 用药时间和贫血程度交互的多因素模型
```{r}
fit_多因素_2 = 
  glm(血红蛋白是否改善 ~ 用药时间 * 贫血程度  + 年龄 + bmi + CRP + 淋巴细胞绝对值 + mchc, 
    data = df_data_glm, family = binomial())
 
summary.glm(fit_多因素_2)  #展示拟合回归的简单统计
```

回归系数作为比率比给出
```{r}
fit_多因素_2 %>% coef %>% exp() %>% print()
fit_多因素_2 %>% confint() %>% exp() %>% print()
```

## 随机森林模型

把na拿掉
```{r}
df_data_rf = df_data_glm[!(is.na(df_data_glm[, '血红蛋白是否改善'])), ]

```

```{r}
##randomForest 包的随机森林
library(randomForest)
 
#随机森林计算（默认生成 500 棵决策树），详情 ?randomForest
set.seed(123)
otu_train.forest <- randomForest(血红蛋白是否改善 ~ 用药时间 + 年龄 + bmi + 贫血程度 + CRP + 淋巴细胞绝对值 + mchc, data = df_data_rf, importance = TRUE)
otu_train.forest
```


```{r}
importance_otu <- otu_train.forest$importance
head(importance_otu)

```


```{r}
#随机森林计算（默认生成 500 棵决策树），详情 ?randomForest
set.seed(123)
otu_train.forest_1 = randomForest(血红蛋白是否改善 ~ ., data = df_data_rf, importance = TRUE)
otu_train.forest_1
```




