---
title: "研究一和研究二-修改版"
output: html_document
date: "2023-02-15"
---
# 读入原始数据
```{r setup, include=FALSE}
knitr::opts_chunk$set(warning = FALSE, message = FALSE) 
knitr::opts_chunk$set(echo = TRUE)
```

## load useful packages
```{r}
# load the useful packages
library(dplyr)
library(plotly)
library(CBCgrps)
library(networkD3)

library(PerformanceAnalytics)

##randomForest 包的随机森林
library(randomForest)

#使用 MASS 包 polr() 训练序数 logistic 回归，详情 ?polr
library(MASS)

library("ggpubr")
library(car)
library(multcomp)

# 回归分析表格数据!
# install.packages("gtsummary")
library("gtsummary")

# remotes::install_github("rstudio/gt", ref = gtsummary::gt_sha)
# install.packages('flextable')
library(flextable)

# export dataframe as excel file
library("writexl")

# 可解释性模型
library("iml")

```


## import the data and then have a look

```{r}
raw_data = read.csv("outputs/raw_data.csv", encoding="UTF-8")
raw_data[raw_data==""] = NA # convert the null values to NA
```

have a look of the structure of dataframe
```{r}
raw_data = raw_data[,1:78]
raw_data %>% dim()
```

# 读入2月15日修订好的数据
```{r}
l_数据框集合 = readRDS("report/prepared_data/l_数据框集合_0215_更新.rds")
l_变量组 = readRDS("report/prepared_data/l_变量组_0215_更新.rds")
```

# 将列表里的元素拿出来
变量组
```{r}
var_中药治疗 = l_变量组$var_中药治疗
var_人口学 = l_变量组$var_人口学
var_贫血结局 = l_变量组$var_贫血结局
var_实验室检查_基线 = l_变量组$var_实验室检查_基线
var_实验室检查_差异 = l_变量组$var_实验室检查_差异
var_免疫指标 = l_变量组$var_免疫指标
var_免疫指标变化 = l_变量组$var_免疫指标变化
```

数据框
```{r}
df_基线_随访_单因素_log=l_数据框集合$df_基线_随访_单因素_log
df_基线_多因素_log=l_数据框集合$df_基线_多因素_log
df_随访_单因素_实验室_log=l_数据框集合$df_随访_单因素_实验室_log
df_差异作图=l_数据框集合$df_差异作图
```




# 基线数据, 贫血和不贫血人士的单因素分析
```{r}
comp_基线人口学比较 = 
  twogrps(df_基线_随访_单因素_log[-1], var_贫血结局[1], 
        varlist = c(var_人口学, var_中药治疗, var_贫血结局[2]), 
        skewvar = c("年龄", "bmi", "kps"),
        ShowStatistic = T, ExtractP = 0.2)

comp_基线实验室检查比较 = 
  twogrps(df_基线_随访_单因素_log[-1], var_贫血结局[1], 
        varlist = c(var_实验室检查_基线, var_免疫指标), 
        skewvar = c(var_实验室检查_基线, var_免疫指标),
        ShowStatistic = T, ExtractP = 0.2)
```

以0.2为阈值, 提取变量, 可以看到年龄和kps是显著的, 然后基线的hb和改善的方向有关系. 
另一方面, 他们选择是否接受中医治疗是有倾向的. 
mcv和mch高度相关, 取一个, 然后淋巴细胞绝对值加入多因素模型.

**更新: ** "CD3CD4" 也是显著的因素
```{r}
comp_基线人口学比较$VarExtract %>% print()

comp_基线实验室检查比较$VarExtract %>% print()
```

先考虑只有年龄和kps, mcv, 淋巴细胞绝对值
```{r}
fit_基线多因素_1 = 
  glm(基线是否贫血 ~ 年龄 + kps + mcv + 淋巴细胞绝对值 + CD3CD4, 
    data = df_基线_多因素_log, family = binomial())
 
summary.glm(fit_基线多因素_1)  #展示拟合回归的简单统计
# fit_基线多因素_1 %>% get_glm_OR(1:5) %>% print
```

加上用药时间
```{r}
fit_基线多因素_2 = 
  glm(基线是否贫血 ~ 用药时间 + 年龄 + kps + mcv + 淋巴细胞绝对值 + CD3CD4, 
    data = df_基线_多因素_log, family = binomial())
 
summary.glm(fit_基线多因素_2)  #展示拟合回归的简单统计
```

加上了好像表现更好了
```{r}
t1 = fit_基线多因素_1 %>% tbl_regression(exponentiate = TRUE)
t2 = fit_基线多因素_2 %>% tbl_regression(exponentiate = TRUE)
```


制作结果的表格
```{r}
tbl_merge_基线多因素分析 =
  tbl_merge(
    tbls = list(t1, t2),
    tab_spanner = c("**不纳入'用药时间'**", "**纳入'用药时间'**")
  ) %>% modify_caption("**构建两个嵌套的logistics回归模型**")

tbl_merge_基线多因素分析
```

将输出结果保存到report目录下的输出里面
```{r}
tbl_merge_基线多因素分析 %>%
  as_flex_table() %>%
  flextable::save_as_docx(path="report/code_outputs/tbl_merge_基线多因素分析.docx")
```


# 研究2: 考察三分类的情况

单因素分析, 先考察人口学情况和基线的贫血hb
```{r}
  comp_随访人口学比较 = 
  multigrps(df_基线_随访_单因素_log[-1], var_贫血结局[2], 
          varlist = c(var_人口学, var_中药治疗, var_贫血结局[1], "血红蛋白"), 
          skewvar = c("年龄", "bmi", "kps", "血红蛋白"), 
          ShowStatistic = T)

```

打印出来看看结果
```{r}
comp_随访人口学比较 %>% print()
```


# 随访的实验室检查, 免疫指标, hb的变量之差

做表: 
单因素分析
```{r}
  comp_随访实验室检查比较 = 
  multigrps(df_随访_单因素_实验室_log[-1], var_贫血结局[2], 
          varlist = var_实验室检查_差异, 
          skewvar = var_实验室检查_差异,
          ShowStatistic = T)

```


```{r}
comp_随访实验室检查比较 %>% print()
```

```{r}
  comp_随访免疫指标比较 = 
  multigrps(df_随访_单因素_实验室_log[-1], var_贫血结局[2], 
          varlist = var_免疫指标变化, 
          skewvar = var_免疫指标变化,
          ShowStatistic = T)

```


```{r}
comp_随访免疫指标比较 %>% print()
```

血红蛋白的变化先放在一边

# 作图
画一个图做试验
```{r}
my_comparisons = 
  list(c("Hb下降组", "Hb不变组"), c("Hb不变组", "Hb上升组"), c("Hb下降组", "Hb上升组"))

p_test =
  ggline(df_差异作图, 
      x = "随访贫血是否改善",
      y = 'CRP差异',
      # combine = TRUE,
      ylab = "差异", 
      
      color = "gray",                                     # Line color
      add = c("mean_sd", "violin", "jitter"),                     
      add.params = list(color = "随访贫血是否改善"),
      palette = "jco"
      )+ 
  stat_compare_means(method = 'wilcox.test', comparisons = my_comparisons) +
ggtitle(paste0("比较三组中", 'CRP差异'))  # Add pairwise comparisons p-value
  # stat_compare_means(label.y = 5)  
```


```{r}
plot_items_cop = 
  function(df_d, group, var_set, my_comparisons = 
  list(c("Hb下降组", "Hb不变组"), c("Hb不变组", "Hb上升组"), c("Hb下降组", "Hb上升组")), y_lab="差异 (log)") {
    l_p = vector()  
    for(i in 1:length(var_set) ) {
        var_y = var_set[i]
        p_i =
          ggline(df_d, x = group, y = var_y,
          # combine = TRUE,
          ylab = y_lab, 
          color = "gray",                                     # Line color
          add = c("mean_sd", "violin", "jitter"),                     
          add.params = list(color = group),
           palette = "jco"
         ) +  
         stat_compare_means(method = 'wilcox.test', comparisons = my_comparisons) + 
          ggtitle(paste0("比较三组中", var_y))
    # 这个print的函数很重要哈
    print(p_i)   
    }
    # return(l_p)
   } 

```


作循环的图片
```{r}
par(mfrow=c(3,3))
p = plot_items_cop(df_差异作图, var_贫血结局[2], var_实验室检查_差异 )

```

```{r}
par(mfrow=c(3,3))
p = plot_items_cop(df_差异作图, var_贫血结局[2], var_免疫指标变化 )

```


# 截至16号, 需要保存的表格

-研究一的单因素分析表格

--包括人口学和临床相关的变量, 因此两个表格

-研究一的多因素分析的OR值

-研究二人口学特征表格

-研究二实验室变量比较结果

```{r}
df_基线人口学比较结果 = comp_基线人口学比较$Table
df_基线实验室检查比较结果 = comp_基线实验室检查比较$Table

## 研究一的多因素分析表格已经给出为docx

df_随访人口学比较结果 = comp_随访人口学比较
df_随访实验室检查比较结果 = comp_随访实验室检查比较

df_随访免疫指标比较结果 = comp_随访免疫指标比较
```

将表格保存为文件
```{r}
write_xlsx(df_基线人口学比较结果,"report/code_outputs/df_基线人口学比较结果.xlsx")
write_xlsx(df_基线实验室检查比较结果,"report/code_outputs/df_基线实验室检查比较结果.xlsx")
write_xlsx(df_随访人口学比较结果,"report/code_outputs/df_随访人口学比较结果.xlsx")
write_xlsx(df_随访免疫指标比较结果, "report/code_outputs/df_随访免疫指标比较结果.xlsx")
write_xlsx(df_随访实验室检查比较结果,"report/code_outputs/df_随访实验室检查比较结果.xlsx")

```


# 画随机森林图

随机森林模型, 送什么样的数据框进去呢?
```{r}
var_实验室检查_差异 %>% print()
var_免疫指标变化 %>% print()
```

```{r}
rf_自变量_公式 = paste0(c(var_实验室检查_差异,var_免疫指标变化), collapse=" + ")

rf_随访贫血是否改善_公式 = paste("随访贫血是否改善 ~ ", rf_自变量_公式,sep = "") %>% as.formula
```

把公式准备好
```{r}
rf_随访贫血是否改善_公式
```

送进去随机森林模型里面
```{r}
set.seed(42)

rf_随访贫血是否改善 = randomForest(
  rf_随访贫血是否改善_公式,
  data = df_差异作图, ntree = 50
)

```


重要性图
```{r}
# 预测

X_随访贫血 = df_差异作图[,c(var_实验室检查_差异,var_免疫指标变化)]
predictor_随访贫血 = 
  Predictor$new(rf_随访贫血是否改, data = X_随访贫血, y = df_差异作图$随访贫血是否改善)
```

特征重要性

```{r}
importance(rf_随访贫血是否改善) 

```

```{r}
varImpPlot(rf_随访贫血是否改善, main="随访贫血是否改善的特征重要性排序")
```


<!-- ```{r} -->
<!-- imp_贫血 = FeatureImp$new(predictor_随访贫血, loss = "ce") -->
<!-- # library("ggplot2") -->
<!-- plot(imp_贫血) -->

<!-- ``` -->












