---
title: '研究一: 基线分析'
author: "Chen Tianhao"
date: "2023-02-11"
output: html_document
---

# 读入原始数据
```{r setup, include=FALSE}
knitr::opts_chunk$set(warning = FALSE, message = FALSE) 
knitr::opts_chunk$set(echo = TRUE)
```

## load useful packages
```{r}
# load the useful packages
library(dplyr)
library(plotly)
library(CBCgrps)
library(networkD3)

library(PerformanceAnalytics)

##randomForest 包的随机森林
library(randomForest)

#使用 MASS 包 polr() 训练序数 logistic 回归，详情 ?polr
library(MASS)

library("ggpubr")
library(car)
library(multcomp)

# 回归分析表格数据!
# install.packages("gtsummary")
library("gtsummary")

# remotes::install_github("rstudio/gt", ref = gtsummary::gt_sha)
# install.packages('flextable')
library(flextable)
```


## import the data and then have a look

```{r}
raw_data = read.csv("outputs/raw_data.csv", encoding="UTF-8")
raw_data[raw_data==""] = NA # convert the null values to NA
```

have a look of the structure of dataframe
```{r}
raw_data = raw_data[,1:78]
raw_data %>% dim()
```

# 读入数据探索给出的log变换的数据
```{r}

l_exploration_1 = readRDS("outputs/l_exploration_1.rds")

l_data_analysis_raw = readRDS("outputs/l_data_analysis_raw.rds")

df_data_glm_raw = l_data_analysis_raw$df_data_glm
df_grp_raw = l_data_analysis_raw$df_grpcop
var_skewed = l_data_analysis_raw$var_skewed

df_data_glm_log = l_exploration_1$df_data_glm
df_grpcop_log = l_exploration_1$df_grpcop
```


比较一下log转换前后的数据
```{r}
df_data_glm_log$淋巴细胞绝对值 %>% head() %>% print()
df_data_glm_raw$淋巴细胞绝对值 %>% head() %>% log() %>% print()
```

# 构造二分类数据作为因变量

看一下二分类怎么搞
```{r}

raw_data$是否贫血 %>% table()
```


```{r}
df_data_glm_log$贫血程度 %>% table()
```

以血红蛋白的含量来考虑呢
```{r}
df_data_glm_log[df_data_glm_log$血红蛋白>100, "血红蛋白"] 
```

贫血程度为0级别的那些人的血红蛋白是怎么样?
```{r}
df_data_glm_log[df_data_glm_log$贫血程度==1, "血红蛋白"]
```

合并贫血判断和df表格
```{r}
df_test = merge(df_data_glm_raw, raw_data[, c("姓名", "是否贫血")])
df_test[df_test["是否贫血"]=="无", "血红蛋白"] %>% length() #只有26人, 太少了
```

按照轻度贫血来划分吧, 血红蛋白大于100为0, 即不贫血, 小于等于100为1, 即贫血
```{r}
df_data_glm_raw["是否贫血(阈值100g)"] =  
  ifelse(df_data_glm_raw$血红蛋白>100, 0, 1)

df_data_glm_log["是否贫血(阈值100g)"] =  
  ifelse(df_data_glm_log$血红蛋白>100, 0, 1)
```

用于两组比较的数据框, 也加上是否贫血(100g)
```{r}
df_grp_raw = 
  merge(df_grp_raw, df_data_glm_raw[, c("姓名", "是否贫血(阈值100g)")])

df_grpcop_log = 
  merge(df_grpcop_log, df_data_glm_log[, c("姓名", "是否贫血(阈值100g)")])
```

考察贫血二分类的table
```{r}

df_data_glm_log["是否贫血(阈值100g)"] = 
  df_data_glm_log$`是否贫血(阈值100g)` %>% as.factor()

df_data_glm_log %>% head()
```

# 把贫血三分类加上去啊
```{r}
df_data_trp = read.csv("outputs/df_data_glm.csv")
df_data_trp %>% colnames()
```

用于两组比较的数据框, 也加上贫血改善程度(100g)
```{r}
df_grp_raw = 
  merge(df_grp_raw, df_data_trp[, c("姓名", "贫血三分类")])

df_grpcop_log = 
  merge(df_grpcop_log, df_data_trp[, c("姓名", "贫血三分类")])
```


# 两类人分好了, 做描述性统计
```{r}
comp_是否贫血 = twogrps(df_grp_raw[-1], "是否贫血(阈值100g)")
comp_是否贫血$Table
```


```{r}
comp_是否贫血_log = twogrps(df_grpcop_log[-1], "是否贫血(阈值100g)")
comp_是否贫血_log$Table
```



```{r}
multigrps(df_grpcop_log[-1], "贫血三分类", varlist = c("淋巴细胞绝对值"))
```

```{r}
df_grpcop_log %>% colnames() %>% print(quote=T)
```


# 重要的步骤是确定单因素是有哪些变量要纳入的?
```{r}
# 先是人口学变量
var_人口学 = c("年龄", "性别", "bmi", "化疗有无", 
            "kps", "确诊部位", "病理类型", "分化程度" )

var_中药治疗 = c("用药时间")

var_贫血结局 = c("是否贫血(阈值100g)", "贫血三分类")

var_贫血相关检查_基线 = c("血红蛋白", "血红蛋白变化值")

var_实验室检查_基线 = c("CRP", "IL.6.0.7pg.ml.", "mcv", "mch", "mchc", 
                 "中性粒细胞绝对值", "淋巴细胞绝对值", "中性粒.淋巴")

var_贫血相关检查_随访 = c("血红蛋白.1", "血红蛋白变化值.1")

var_实验室检查_随访 = c("CRP.1", "IL.6.0.7pg.ml..1", "mcv.1", "mch.1", "mchc.1", 
                 "中性粒细胞绝对值.1", "淋巴细胞绝对值.1", "中性粒.淋巴.1")
```


# 基线数据, 贫血和不贫血人士的单因素分析
```{r}
comp_基线人口学比较 = 
  twogrps(df_grpcop_log[-1], "是否贫血(阈值100g)", 
        varlist = c(var_人口学, var_中药治疗, var_贫血结局[2]), 
        skewvar = ("年龄"), 
        ShowStatistic = T, ExtractP = 0.2)

comp_基线实验室检查比较 = 
  twogrps(df_grpcop_log[-1], "是否贫血(阈值100g)", 
        varlist = var_实验室检查_基线, 
        ShowStatistic = T, ExtractP = 0.2)
```


以0.2为阈值, 提取变量, 可以看到年龄和kps是显著的, 然后基线的hb和改善的方向有关系. 
另一方面, 他们选择是否接受中医治疗是有倾向的. 
mcv和mch高度相关, 取一个, 然后淋巴细胞绝对值加入多因素模型. 
```{r}
comp_基线人口学比较$VarExtract %>% print()

comp_基线实验室检查比较$VarExtract %>% print()
```

# 基线数据的单因素分析: 借助`tbl_uvregression()`

实验版本
```{r}
df_data_glm_log[, c("是否贫血(阈值100g)", var_人口学, var_中药治疗)] %>% as_tibble() %>% 
    tbl_uvregression(
    method = glm,
    y = "是否贫血(阈值100g)",
    method.args = list(family = binomial),
    exponentiate = TRUE,
    pvalue_fun = function(x) style_pvalue(x, digits = 2)
  ) 

```

# 基线数据, 多因素分析

先写一个读取系数的辅助函数
```{r}
get_glm_OR = function(fit_single_model, row_var=2) {
  # 参数: 
  # fit_single_model: glm模型
  # row_var: 第几个回归变量, 1为截距, 再单因素分析里面, 2为需要分析的因素
  # 返回: 
  # 一个vector, 有四个列, 第一列OR的点估计, 第二列是区间下限(2.5%), 第三列是
  # 区间上限(97,5%), 第四列是p值
  vec_coef_p = coefficients(summary.glm(fit_single_model))[row_var, c(1,4)]
  vec_cofint = confint(fit_single_model)[row_var,] 
  vec_est = c(vec_coef_p[1], vec_cofint, vec_coef_p[2])
  vec_est[1:3] = exp(vec_est[1:3])
  # vec_est = format(vec_est, scientific = FALSE, digits = 1)
  # vec_est = as.numeric(vec_est)
  return(vec_est)
}
```

先考虑只有年龄和kps, mcv, 淋巴细胞绝对值
```{r}
fit_基线多因素_1 = 
  glm(`是否贫血(阈值100g)` ~ 年龄 + kps + mcv + 淋巴细胞绝对值, 
    data = df_data_glm_log, family = binomial())
 
summary.glm(fit_基线多因素_1)  #展示拟合回归的简单统计
# fit_基线多因素_1 %>% get_glm_OR(1:5) %>% print
```

加上用药时间
```{r}
fit_基线多因素_2 = 
  glm(`是否贫血(阈值100g)` ~ 用药时间 + 年龄 + kps + mcv + 淋巴细胞绝对值, 
    data = df_data_glm_log, family = binomial())
 
summary.glm(fit_基线多因素_2)  #展示拟合回归的简单统计
```

加上了好像表现更好了
```{r}
t1 = fit_基线多因素_1 %>% tbl_regression(exponentiate = TRUE)
t2 = fit_基线多因素_2 %>% tbl_regression(exponentiate = TRUE)
```


```{r}
tbl_merge_ex1 <-
  tbl_merge(
    tbls = list(t1, t2),
    tab_spanner = c("**不纳入用药时间**", "**纳入用药时间**")
  ) %>% modify_caption("**模型比较**")

tbl_merge_ex1
```


```{r}
tbl_merge_ex1 %>%
  as_flex_table() %>%
  flextable::save_as_docx(path="outputs/tbl_merge_ex1.docx")
```



# 研究2: 考察三分类的情况

单因素分析
```{r}
  comp_随访人口学比较 = 
  multigrps(df_grpcop_log[-1], "贫血三分类", 
          varlist = c(var_人口学, var_中药治疗, var_贫血结局[2]), 
          skewvar = ("年龄"), 
          ShowStatistic = T)

```


```{r}
comp_随访人口学比较 %>% print()
```

# 随访的实验室检查的变量之差

先生成差异的数据
```{r}
# 实验室检查的相关变量

var_实验室检查_差异 = c("CRP差异", "IL6差异", "mcv差异", "mch差异", "mchc差异", 
                 "中性粒细胞绝对值差异", "淋巴细胞绝对值差异", "中性粒比淋巴差异")

df_data_trp[var_实验室检查_差异] = NA


for (i in 1:length(var_实验室检查_基线)) {
  df_data_trp[var_实验室检查_差异[i]] =
    df_data_trp[var_实验室检查_随访][i] - df_data_trp[var_实验室检查_基线][i] 
}

df_data_trp %>% str() %>% print()
```

做表
单因素分析
```{r}
  comp_随访实验室检查比较 = 
  multigrps(df_data_trp[-1], "贫血三分类", 
          varlist = var_实验室检查_差异, 
          skewvar = var_实验室检查_差异,
          ShowStatistic = T)

```


```{r}
comp_随访实验室检查比较 %>% print()
```

```{r}
df_差异作图 = df_data_trp[, c("姓名", "贫血三分类", var_实验室检查_差异)]
df_差异作图$贫血三分类 = 
  df_差异作图$贫血三分类 %>% as.factor() %>% ordered()
df_差异作图$贫血三分类
```

作图
```{r}
p_淋巴细胞 = ggboxplot(data = df_data_trp, 
          x = '贫血三分类', y = '淋巴细胞绝对值差异', color = '贫血三分类') + 
          stat_compare_means(method = 'wilcox.test', 
                             comparisons = list(c('0', '1'), c('0', '2'), c('1', '2'))
          )
p_淋巴细胞 %>% print()
```


画一个图做试验
```{r}
my_comparisons = 
  list(c("0", "1"), c("1", "2"), c("0", "2"))

p_test =
  ggline(df_差异作图, 
      x = "贫血三分类",
      y = 'CRP差异',
      # combine = TRUE,
      ylab = "差异", 
      
      color = "gray",                                     # Line color
      add = c("mean_sd", "violin", "jitter"),                     
      add.params = list(color = "贫血三分类"),
      palette = "jco"
      )+ 
  stat_compare_means(method = 'wilcox.test', comparisons = my_comparisons) +
ggtitle(paste0("比较三组中", 'CRP差异'))  # Add pairwise comparisons p-value
  # stat_compare_means(label.y = 5)  
```

```{r}
plot_items_cop = 
  function(df_d, group, var_set, my_comparisons = 
  list(c("0", "1"), c("1", "2"), c("0", "2")), y_lab="差异") {
    l_p = vector()  
    for(i in 1:length(var_set) ) {
        var_y = var_set[i]
        p_i =
          ggline(df_d, x = group, y = var_y,
          # combine = TRUE,
          ylab = y_lab, 
          color = "gray",                                     # Line color
          add = c("mean_sd", "violin", "jitter"),                     
          add.params = list(color = group),
           palette = "jco"
         ) +  
         stat_compare_means(method = 'wilcox.test', comparisons = my_comparisons) + 
          ggtitle(paste0("比较三组中", var_y))
    # 这个print的函数很重要哈
    print(p_i)   
    }
    # return(l_p)
   } 

```



作循环的图片
```{r}
par(mfrow=c(3,3))
p = plot_items_cop(df_差异作图, "贫血三分类", var_实验室检查_差异 )

```

# 截至12号, 需要保存的表格

-研究一的单因素分析表格

--包括人口学和临床相关的变量, 因此两个表格

-研究一的多因素分析的OR值

-研究二人口学特征表格

-研究二实验室变量比较结果

```{r}
df_基线人口学比较结果 = comp_基线人口学比较$Table
df_基线实验室检查比较结果 = comp_基线实验室检查比较$Table

## 研究一的多因素分析表格已经给出为docx

df_随访人口学比较结果 = comp_随访人口学比较
df_随访实验室检查比较结果 = comp_随访实验室检查比较
```

将表格保存为文件












